# 体育赛事IP的核算

提问人：一云 时间：2017-09-21 13:13:01
陈老师您好：最近在审计一家体育文化公司，该公司主要从事一些体育赛事的承办经营活动，营业收入来源于赛事IP收入。 该公司将承办某项体育赛事活动发生的各项费用支出，放在长期待摊费用中核算，按 3 年摊销。 请问：这样核算准确吗？ 是否应在存货中核算？
多谢！

回答人：chenyiwei
不可以。自创的IP，应按照《企业会计准则第 6 号——无形资产》第十一条规定，“企业自创商誉以及内部产生的品牌、报刊名等，不应确认为无形资产”。如果外购IP，在成本能够可靠计量且预计很可能产生未来经济利益流入的情况下，可以确认为无形资产。 因此，对该企业自己举办或承办赛事的IP，应将所有承办支出均计入赛事成本中，并随着收入的确认转入主营业务成本，不能资本化形成无形资产、长期待摊费用或存货。

提问人：一云 时间：2017-09-22 16:31:28
陈老师：您讲的“应将所有承办支出均计入赛事成本中”------“赛事成本”在报表中哪里列示呢？ 也是在存货中列示吧？ 他家是将“赛事成本”随着收入的确认分 3 年结转成本的。

回答人：chenyiwei
赛事举办完毕后就应全部计入损益，不应确认为长期待摊费用，或者存货，或者无形资产，或者其他种类的资产。